臺灣高等法院臺中分院刑事判決　　　　100年度上易字第626號
上　訴　人
即　被　告　蔡螢錚
上列上訴人即被告因詐欺案件，不服臺灣臺中地方法院100年度
易字第123號中華民國100年4月6日第一審判決（起訴案號：臺灣
臺中地方法院檢察署99年度偵字第26329 號、第26330號、第
26331號、第26332號），提起上訴，本院判決如下：
    主  文
上訴駁回。
    理  由
一、本案經本院審理結果，認第一審判決認事用法及量刑均無不
    當，應予維持，並引用第一審判決書記載之事實、證據及理
    由（如附件）。
二、上訴人即被告蔡螢錚（下稱被告）上訴意旨略以：證人陳宗
    德於偵查中所述沒有一句是真話，全是謊言，且被告係此件
    最大受害者，因被矇騙被利用，真的是不知他有何目的才交
    予他，希望能重新調查審理，並傳喚證人陳宗德到庭當面對
    質、測謊等語。
三、經查，證人陳宗德於偵查中業已明確證述其並未盜取被告所
    申請之合作金庫商業銀行中權分行（下簡稱合作金庫）及三
    信商業銀行股份有限公司成功分行（下簡稱三信商銀）之帳
    戶資料，及遠傳電信股份有限公司（下稱遠傳電信）、威寶
    電信股份有限公司（下稱威寶電信）之門號卡等，亦未以之
    交付詐欺集團供其等使用等情（參臺灣臺中地方法院檢察署
    99年度偵字第26329號卷第22至26頁）；且證人陳宗德於本
    院審理時，經被告加以詰問仍再次結證稱，伊並未將被告所
    申請之三信商銀及合作金庫二本存簿，及遠傳電信、威寶電
    信之電話門號卡取走交付出售與詐欺集團；伊與被告前係男
    女朋友關係，伊僅知悉被告曾辦合作金庫貸款，但伊不知存
    簿有無下來。另三信商銀部分，伊知道被告有去辦信貸。當
    初被告曾交付華南商銀的提款卡及存簿叫伊幫忙領錢，如果
    伊要拿走被告的簿子去販賣，大可直接把華南商銀那本也拿
    走，但是華南商銀那本伊幫忙領錢之後伊還是有還給被告。
    另被告曾辦乙支遠傳電信之電話門號交付與伊使用，電話號
    碼忘記了，後來隨同行動電話機具丟掉了，但伊並未將之交
    付與他人使用。伊因為卡債關係，經過被告同意後，跟被告
    借了一筆錢應急，被告也知道伊有領這筆錢。後來雙方分手
    ，被告跟伊要這筆錢，伊請被告給予一些時間，伊一定會還
    等語（參本院卷第42至44頁）。從而，證人陳宗德上開偵、
    審程序中各該證述內容，並無法為有利被告之認定，是被告
    上揭上訴意旨所辯，即無可憑採，其上訴並無理由，應予駁
    回。至被告請求對證人陳宗德測謊部分，因測謊乃係以人的
    內心作為檢查對象，其結果之正確性擔保仍有困難，且本案
    事證已明，核無必要；又被告聲請傳喚陳宗德之女友部分，
    核其待證事項為證人陳宗德是否使用被告交付之行動電話乙
    節，惟此經證人陳宗德證述確有此事，然其並未持之交付與
    他人使用等語，有如前揭，自亦無再予傳喚之必要，均附此
    敘明。
據上論斷，應依刑事訴訟法第373條、第368條，判決如主文。
本案經檢察官鍾宗耀到庭執行職務。
中    華    民    國   100    年    5     月    31    日
            刑事第二庭  審判長法  官  邱  顯  祥
                              法  官  張  國  忠
                              法  官  王  鏗  普
以上正本證明與原本無異。
不得上訴。
                              書記官  詹  雅  婷
中    華    民    國   100    年    5     月    31    日
附件
臺灣臺中地方法院刑事判決              100年度易字第123號
公  訴  人  臺灣臺中地方法院檢察署檢察官
被      告  蔡螢錚
上列被告因詐欺案件，經檢察官提起公訴（九十九年度偵字第二
六三二九號、第二六三三０號、第二六三三一號、第二六三三二
號），本院判決如下：
    主    文
蔡螢錚幫助犯詐欺取財罪，處有期徒刑肆月，如易科罰金，以新
台幣壹仟元折算壹日。又幫助犯詐欺取財罪，處有期徒刑月，
如易科罰金，以新台幣壹仟元折算壹日。應執行有期徒刑伍月，
，如易科罰金，以新台幣壹仟元折算壹日。
    犯罪事實
一、蔡螢錚於民國九十八年十一月十六日後至同年月二十一日前
    之某時，在可預見某一姓名年籍均不詳之成年人無故取得他
    人之帳戶及提款卡使用，乃俾利於迴避員警之查緝，其後可
    能將取得之帳戶供作遭詐欺取財之受害人匯款時指定帳戶之
    用，且其發生不違背本意之情形下，仍基於幫助該名成年人
    詐欺取財之不確定故意，在不詳處所，同時將伊於九十八年
    十月五日向合作金庫商業銀行中權分行（下稱合庫銀行）申
    設取得帳號0000000000000號帳戶（下稱合庫
    帳戶資料）及於九十八年十一月十二日向三信商業銀行股份
    有限公司成功分行（下稱三信銀行）申設取得帳號0000
    000000號帳戶（下稱三信銀行帳戶資料）之存摺、提
    款卡、密碼及印鑑章等物交予該名成年人供任意使用；而該
    名成年人取得前揭二本帳戶資料後，即基於意圖為自己不法
    所有之詐欺取財犯意，於如附表一編號一所示之時、地，以
    如附表一編號一所示方式，向如附表一編號一所示陳惠杲施
    以詐術，致陳惠杲不疑有他，因陷於錯誤，而於如附表一編
    號一所示時、地，將其所有新台幣（下同）四十萬元款項匯
    入蔡螢錚上開三信銀行帳戶內，嗣旋遭以網路轉帳方式轉至
    蔡螢錚上開合庫銀行帳戶內，再遭以臨櫃提領方式陸續提領
    一空。其後經陳惠杲發覺受騙報案後，員警查得前揭三信銀
    行及合庫銀行帳戶均係蔡螢錚本人所申請，始循線獲悉上情
    。又蔡螢錚亦可預見另一姓名年籍均不詳之成年人無故取得
    他人之電話門號卡使用，乃俾利於迴避員警之查緝，其後可
    能將取得之電話門號卡供作與詐欺取財之受害人電話聯繫施
    以詐術之用，且其發生不違背本意之情形下，仍基於幫助該
    名成年人詐欺取財之不確定故意，於九十八年十一月二十八
    日前之九十八年十一月間某時，於不詳處所，同時將伊分別
    於九十八年九月一日及同年月十四日，向遠傳電信股份有限
    公司（下稱遠傳公司）申辦取得行動電話門號000000
    0000號（下稱遠傳門號）及向威寶電信股份有限公司（
    下稱威寶公司）申辦取得行動電話門號000000000
    0號（下稱威寶門號）之門號卡各一張交予該名成年人供任
    意使用；而該名成年人取得前揭二張門號卡後，即基於意圖
    為自己不法所有之詐欺取財犯意，於如附表一編號二、三所
    示之時、地，以如附表一編號二、三所示方式，向如附表一
    編號二、三所示黃喬及劉邦丞施以詐術，致黃喬及劉邦丞均
    不疑有他，因陷於錯誤，而分別於如附表一編號二、三所示
    時、地，將其等所有如附表一編號二、三所示款項匯入如附
    表一編號二、三所示之人頭帳戶內，嗣均遭提領一空，其後
    經黃喬及劉邦丞發覺受騙報案後，員警查得前揭遠傳及威寶
    門號均係蔡螢錚本人所申請，方循線查悉上情。
二、案經臺中市警察局第一分局及苗栗縣警察局通霄分局報請臺
    灣新竹地方法院檢察署呈請臺灣高等法院檢察署檢察長核轉
    臺灣臺中地方法院檢察署檢察官提起公訴，及高雄市政府警
    察局鼓山分局報請臺灣高雄地方法院檢察署呈請臺灣高等法
    院檢察署檢察長核轉臺灣新竹地方法院檢察署呈請臺灣高等
    法院檢察署檢察長核轉臺灣臺中地方法院檢察署檢察官提起
    公訴。
    理    由
一、證據能力部分：按被告以外之人於審判外之言詞或書面陳述
    ，除法律有規定者外，不得作為證據，刑事訴訟法第一百五
    十九條第一項固定有明文；惟被告以外之人於審判外之陳述
    ，雖不符刑事訴訟法第一百五十九條之一至第一百五十九條
    之四之規定，而經當事人於審判程序同意作為證據，法院審
    酌該言詞陳述作成時之情況，認為適當，亦得為證據；當事
    人、代理人或辯護人於法院調查證據時，知有第一百五十九
    條第一項不得為證據之情形，而未於言詞辯論終結前聲明異
    議者，視為有前項之同意，同法第一百五十九條之五亦有明
    文。查本件所引用被害人及證人等於警詢或偵查中之陳述，
    雖均屬審判外之陳述，然檢察官及被告蔡螢錚於本院行準備
    程序時對於上開被害人及證人警詢或偵查筆錄之證據能力既
    均未予爭執，本院審酌後認為該等證據均為本院事實認定之
    重要依據，作為本案之證據均屬適當，故依刑事訴訟法第一
    百五十九條之五規定，均具有證據能力。次按除法律另有規
    定外，實施刑事訴訟程序之公務員因違背法定程序取得之證
    據，其有無證據能力之認定，應審酌人權保障及公共利益之
    均衡維護，刑事訴訟法第一百五十八條之四定有明文。惟本
    案所引用之非供述證據，並無證據證明係實施刑事訴訟程序
    之公務員違背法定程序所取得，自應認均具有證據能力，合
    先敘明。
二、訊據被告蔡螢錚固對伊所申設之上開三信銀行及合庫銀行帳
    戶內確有如附表一編號一所示被害人之匯款，而遭提領一空
    ，且伊確有至三信銀行辦理網路銀行及約定轉帳帳戶，轉帳
    帳戶乃約定為伊上開合庫銀行，伊早已未持有該等帳戶之存
    摺、印章及提款卡，另伊確有申請取得上開遠傳及威寶公司
    之電話門號卡各一張，且該等電話卡事後已遭他人撥打向如
    附表一編號二及三所示被害人詐騙使用，並致該等被害人受
    騙匯款，伊亦已未持有該等門號卡等情供承不諱。惟仍矢口
    否認有上開幫助詐欺取財之犯行，辯稱：伊所有上開三信銀
    行帳戶資料係借予友人陳宗德使用，因陳宗德開設網路公司
    ，伊始配合陳宗德而將上開三信銀行帳戶設定網路銀行及約
    定轉帳帳戶，其後即交予陳宗德使用，且陳宗德尚稱欲藉此
    歸還前對伊所積欠之欠款二十餘萬元，另伊合庫銀行帳戶則
    不知究係何時遭陳宗德自行竊走，伊不知陳宗德持為何用，
    又伊上開電話門號卡二張，亦於九十八年十一或十二月間同
    時遭陳宗德在伊住家竊走，伊不知陳宗德所為何用，更不知
    事後遭詐欺集團用以向上開被害人詐取款項時聯絡之用，該
    等物品均非伊自行交予他人供任意使用，尚無幫助犯意云云
    。經查：
（一）上開三信、合庫銀行帳戶及遠傳、威寶門號卡乃由被告本
      人申設使用，其後則分別於如附表一所示時、地，遭詐欺
      集團以上開方式，向如附表一所示被害人施用詐術後，要
      求如附表一所示被害人陳惠杲等人將款項匯入該帳戶，致
      被害人陳惠杲等人因此匯入上開款項，事後該等帳戶及門
      號卡均遭列為警示帳戶及門號卡等情，業為被告所不爭執
      ，且據如附表一所示被害人陳惠杲等人於警詢中指述甚詳
      （詳見附表一證據欄所示頁數），復有威寶電信股份有限
      公司九十九年五月二十四日傳真資料二張、威寶電信股份
      有限公司行動電話服務申請書、通聯調閱查詢單（使用者
      蔡螢錚；行動電話0000000000，詳見臺灣新竹
      地方法院檢察署九十九年度偵字第四七○八號卷第十六頁
      至第三十頁）、內政部警政署反詐騙案件紀錄表、苗栗縣
      警察局通霄分局苑裡分駐所受理詐騙帳戶通報警示簡便格
      式表、八八九一汽車交易網站網頁列印紙本、被害人劉邦
      丞提供之匯款明細（詳見臺灣新竹地方法院檢察署九十九
      年度偵字第四七○八號卷第三一頁至三二頁背面）、京城
      商業銀行總行九十九年三月九日（九九）京城總營字第一
      二六號函覆客戶黃英文之開戶資料、攝錄影像畫面及交易
      明細（詳見臺灣新竹地方法院檢察署九十九年度偵字第四
      七○八號卷第三三頁至第三五頁背面）、國泰世華商業銀
      行中臺中分行九十八年十二月十一日國世中臺中字第○九
      八○○○○四七一號函附存戶張廖萬欣所開立之帳號：0
      00000000000之開戶申請資料、身分證影本暨
      開戶迄今之交易明細資料（詳見臺灣新竹地方法院檢察署
      九十九年度偵字第二三一二號卷第八頁至第十二頁）、三
      信商業銀行股份有限公司九十八年十二月十四日三信銀業
      字第九八○四七○四號函附客戶蔡螢錚於成功分行之開戶
      基本資料、資金往來交易明細（開戶迄九十八年十二月七
      日，詳見臺灣新竹地方法院檢察署九十九年度偵字第二三
      一二號卷第十八頁）、臺中市警察局第一分局公益派出所
      陳報單、內政部警政署反詐騙案件紀錄表、臺中市警察局
      第一分局公益派出所受理詐騙帳戶通報警示簡便格式、臺
      中市警察局第一分局公益派出所受理各類案件紀錄表、臺
      中市警察局第一分局公益派出所受理詐騙帳戶通報警示簡
      便格式、臺中市警察局第一分局公益派出所受理刑事案件
      報案三聯單、汽車買賣預約書及陳惠杲提供匯款明細二紙
      （陳惠杲部分，詳見臺灣新竹地方法院檢察署九十九年度
      偵字第二三一二號卷第二二頁至三五頁）、三信商業銀行
      匯款回條三張（詳見臺灣新竹地方法院檢察署九十九年度
      偵字第二三一二號卷第六十頁至第六一頁）、、三信商業
      銀行（信用貸款）撥款授權書（立約人蔡螢錚，詳見臺灣
      新竹地方法院檢察署九十九年度偵字第二三一二號卷第六
      三頁）、華南商業銀行活期儲蓄存款存摺影本（戶名人蔡
      螢錚；帳號000000000000，詳見臺灣新竹地
      方法院檢察署九十九年度偵字第二三一二號卷第六四頁至
      第七十頁）、合作金庫商業銀行中權分行九十九年四月二
      十三日合金中權存字第○九九○○○一五一一號函覆蔡螢
      錚帳戶交易明細及身分證影本（詳見臺灣新竹地方法院檢
      察署九十九年度偵字第二三一二號卷第七六頁至第七九頁
      ）、三信商業銀行股份有限公司九十九年五月十七日三信
      銀管字第00000000號函覆客戶蔡螢錚於成功分行
      九十八年十一月二十三日網路轉帳四十萬元轉入合庫中權
      分行0000000000000000帳號（詳見臺灣
      新竹地方法院檢察署九十九年度偵字第二三一二號卷第八
      八頁至第八九頁）、三信商業銀行股份有限公司九十九年
      五月十七日三信銀業字第○九九○一八二六號函覆警示帳
      戶網路匯款交易清單中九十八年十一月二十三日十三時四
      十六分三十三秒一筆支出四十萬元款項之ＩＰ位置資料（
      詳見臺灣新竹地方法院檢察署九十九年度偵字第二三一二
      號卷第九一頁至第九三頁）、三信商業銀行股份有限公司
      九十九年六月十五日三信銀管字第00000000號函
      覆客戶蔡螢錚於成功分行申請網路銀行及約定轉帳帳戶之
      申請資料（詳見臺灣新竹地方法院檢察署九十九年度偵字
      第二三一二號卷第九九頁至第一○二頁）、合作金庫商業
      銀行中權分行九十九年七月二十日合金中權存字第○九九
      ○○○二八八八號函送被告帳戶交易傳票影本一紙（詳見
      臺灣新竹地方法院檢察署九十九年度偵字第二三一二號卷
      第一一一頁至第一一二頁）、威寶電信股份有限公司九十
      九年九月十五日傳真用戶資料（申請人蔡螢錚；行動門號
      0000000000，詳見臺灣新竹地方法院檢察署九
      十九年度偵字第二三一二號卷第一三七頁至第一三八頁）
      、臺中市警察局第二分局立人派出所受理案件登記表（張
      鎮宇報案，詳見高雄市政府警察局鼓山分局高市警鼓分偵
      字第00000000五七號卷第五頁背面）、證人施忠
      緯提供之遠傳電信帳單二張（詳見高雄市政府警察局鼓山
      分局高市警鼓分偵字第00000000五七號卷第十一
      頁背面至第十二頁背面）、中華郵政股份有限公司九十九
      年三月二十三日重字第○九九一八○○三三一號函送五股
      德音郵局存簿儲金帳號00000000000000儲
      戶（戶名林明三）基本資料暨交易明細共六紙（詳見高雄
      市政府警察局鼓山分局高市警鼓分偵字第○九九○○一一
      三五七號卷第十八頁至第二四頁）、彰化商業銀行南投分
      行九十九年三月二日彰投字第○九九○四三六號函送存戶
      張鎮宇（帳號：00000000000000）之開戶
      交易明細表五張（詳見高雄市政府警察局鼓山分局高市警
      鼓分偵字第00000000五七號卷第二四頁背面至第
      二七頁）、京城商業銀行竹崎分行九十九年二月二十六日
      （九九）京城竹分字第二六號函送客戶楊永興帳號000
      000000000開戶及資金往來資料（詳見高雄市政
      府警察局鼓山分局高市警鼓分偵字第00000000五
      七號卷第二七頁背面至第二八頁背面）、元大商業銀行股
      份有限公司嘉義分行九十九年二月二十五日元嘉字第○九
      九○○○○二二四號函送客戶劉世昌（帳號000000
      0000000）警示帳戶之開戶及資金往來資料（詳見
      高雄市政府警察局鼓山分局高市警鼓分偵字第○九九○○
      一一三五七號卷第二九頁至第三十頁背面）、中華郵政股
      份有限公司雲林郵局九十九年三月十七日雲營字第○九九
      五○○○三三三號函送儲戶張冠銘（局號0000000
      0、帳號00000000）開戶基本資料及該戶九十七
      年十二月二十一日至三月十一日交易明細（詳見高雄市政
      府警察局鼓山分局高市警鼓分偵字第00000000五
      七號卷第三一頁至第三三頁背面）、通聯調閱查詢單（申
      請人蔡螢錚；行動電話門號00000000000）（
      詳見高雄市政府警察局鼓山分局高市警鼓分偵字第○九九
      ○○一一三五七號卷第三四頁至第三五頁）、遠傳電信股
      份有限公司傳真資料一份（持機人施忠緯；查詢號碼00
      000000000，詳見高雄市政府警察局鼓山分局高
      市警鼓分偵字第00000000五七號卷第三五頁背面
      至第三八頁背面）、通聯調閱查詢單（申請人林君鴻；行
      動電話門號00000000000）（詳見高雄市政府
      警察局鼓山分局高市警鼓分偵字第00000000五七
      號卷第三九頁）、網路電子信箱郵件（詳見高雄市政府警
      察局鼓山分局高市警鼓分偵字第00000000五七號
      卷第三九頁背面）、網路會員資料查詢（會員帳號ａａｆ
      ｇｈｈ五；姓名鄭秀蓉，詳見高雄市政府警察局鼓山分局
      高市警鼓分偵字第00000000五七號卷第四十頁）
      、ＩＰ／ＡＳＮ查詢（詳見高雄市政府警察局鼓山分局高
      市警鼓分偵字第00000000五七號卷第四十頁背面
      ）、通聯調閱查詢單、露天拍賣網站網頁列印紙本（詳見
      高雄市政府警察局鼓山分局高市警鼓分偵字第○九九○○
      一一三五七號卷第四一頁至第四三頁）、被害人黃喬提供
      之匯款單明細七紙、內政部警政署反詐騙案件紀錄表、高
      雄市政府警察局前鎮分局草衙派出所受理詐騙帳戶通報警
      示簡便格式、高雄市政府警察局前鎮分局草衙派出所受理
      刑事案件報案三聯單（黃喬報案，詳見高雄市政府警察局
      鼓山分局高市警鼓分偵字第00000000五七號卷第
      四四頁至四七頁）、遠傳電信股份有限公司行動電話服務
      申請書三張（申請人蔡螢錚；行動電話門號000000
      00000，詳見臺灣高雄地方法院檢察署九十九年度偵
      字第一七八三五號卷第十五頁至第十六頁背面）、威寶電
      信股份有限公司行動電話服務申請書三張（申請人林君鴻
      ；行動電話門號00000000000，詳見臺灣高雄
      地方法院檢察署九十九年度偵字第一七八三五號卷第十七
      頁背面至第十九頁背面）、遠傳電信股份有限公司九十九
      年六月十五日遠傳（企營）字第○九九一○六○二三八七
      號函送施忠緯於九十九年一月間申辦行動電話00000
      00000號所有相關資料（詳見臺灣高雄地方法院檢察
      署九十九年度偵字第一七八三五號卷第二十頁背面至第二
      三頁背面）、威寶資料查詢（施忠緯）（詳見臺灣高雄地
      方法院檢察署九十九年度偵字第一七八三五號卷第二九頁
      ）、臺灣大哥大資料查詢（施忠緯，詳見臺灣高雄地方法
      院檢察署九十九年度偵字第一七八三五號卷第二九頁背面
      ）、遠傳雙向通聯紀錄（行動電話號碼00000000
      00，詳見臺灣高雄地方法院檢察署九十九年度偵字第一
      七八三五號卷第三一頁至第三二頁）等存卷足參，則被告
      上開帳戶及門號卡均業遭詐欺集團供作詐騙如附表一所示
      被害人之人頭帳戶及聯絡電話使用，自甚為明確。
（二）次者，被告雖辯以上情；然查，被告前於偵查中雖曾陳稱
      ：「（問：你三信銀行成功分行存款簿下落？）被偷，那
      人叫陳宗德。九十八年十一月被偷。…因為陳宗德說他錢
      沒法還我，當時我已經要付交屋款項，當時他有到我租屋
      處就是臺中市○區○○街一二○號，他未經我允許就拿走
      我三信銀行的存摺及印章，後來有三信銀行人員在九十八
      年十一月底打電話給我，我那時才知道我三信銀行戶頭已
      經變成警示帳戶。（問：九十八年十一月十二日為何你三
      信銀行才開戶？）對，因為我向該銀行貸款，我想以後都
      從該戶頭扣款。（問：你為何知道是陳宗德偷你三信戶頭
      簿子的？）因為我發現我存摺不見，我問他，他說他拿走
      ，就是九十八年十一月二十幾號，但正確日期不知道。…
      我在九十九年一月間有去報警。」（詳見九十九年三月二
      十三日臺灣新竹地方法院檢察署九十九年度偵字第二三一
      二號卷偵訊筆錄第四十頁至第四二頁）等情；然其後則另
      改稱：「（問：妳三信銀行成功分行帳戶有申請網路銀行
      ？）對，那是陳宗德要我申請的，他說帳戶要借他，他說
      會還我，但他後來不還我。（問：為何妳上次說他未經允
      許妳同意拿走上揭帳戶存摺及印章，這次妳又說是借他？
      ）他那時是跟我借。我上次說錯了，我是有將帳戶借給陳
      宗德。（問：為何妳要借陳宗德帳戶？）因為他說有公司
      上需要所以向我借。（問：陳宗德沒有他本身帳戶？）他
      說他帳戶沒法用。…（問：所以妳同意他使用妳帳戶？）
      他說他會還給我。（問：妳合作金庫中社分行帳戶下落？
      ）那本帳戶我也找過，但已經找不到。（問：為何找不到
      ？）（被告不語）。（問：究竟上揭合庫帳戶下落在何處
      ？）我不知道，我沒借給陳宗德。…（問：妳華南銀行為
      何設合作金庫為轉帳帳戶？）因為那時我想買房子，所以
      想以合作金庫作為扣繳帳戶。（問：妳合庫帳戶遺失，有
      無去掛失？）沒有，臺中地檢署也有提醒我去掛失，我還
      沒去。」（詳見九十九年七月六日臺灣新竹地方法院檢察
      署九十九年度偵字第二三一二號卷偵訊筆錄第一○四頁至
      第一○六頁）等情；事後復另供陳：「（問：是否申辦三
      信商銀成功分行帳戶？）有。（問：何時地申辦上開帳戶
      ？用途為何？）當時是我要辦理房貸用。但名義上是辦理
      信貸五十萬元。（問：是否申辦合庫銀行中權分行帳戶？
      ）有。在九十八年九月份，也是因為房子的關係，永慶房
      屋仲介原本找合庫銀行幫我辦理房貸。但後來因為我信用
      卡費問題，審核無法通過。（問：上開兩家帳戶的存摺、
      密碼在何處？）三信銀行帳戶的存摺、提款卡（含密碼）
      及印章借給陳宗德。合庫中權分行帳戶也借給陳宗德，但
      現在找不到。兩本帳戶都是我借給他使用。當時陳宗德說
      他公司上游有客戶要匯款給他，匯款到我的上開帳戶內，
      並將之前欠我的錢還給我。（問：你有無質疑為何陳宗德
      與客戶間的生意，要匯款到你帳戶內？）因陳宗德說若我
      帳戶不借給他，他就不還我。直接匯到我的帳戶，就當作
      還我錢。陳宗德積欠我二十多萬元。…（問：三信銀行帳
      戶是否有申辦網路銀行？）有。因為陳宗德叫我去辦，他
      說他有設一個網路婚禮顧問的網站，所以叫我設立網路帳
      戶。（問：是否將三信銀行網路銀行的約定帳戶設定為你
      上開合作金庫銀行的帳戶？）是。這也是陳宗德叫我幫他
      設定。我有問他是否會有問題，他跟我說沒有，錢進來後
      ，就可以處理我房子的事情。」（詳見九十九年十二月六
      日臺灣臺中地方法院檢察署九十九年度偵字第二六三三二
      號卷偵訊筆錄第三頁至第四頁）等情，及「（問：你合作
      金庫中權分行帳戶下落？）在陳宗德那邊，因為那時他說
      有一筆婚禮顧問的資金要匯錢給他，他說要跟我借該帳戶
      。那時是九十八年十一月底時。（問：九十八年九月你就
      知道他偷你錢，為何十一月底還借帳戶給他？）我在九十
      八年九月薪水，我十月去看都不見，我於是問他為何我錢
      都不見，因為我上揭帳戶內都沒錢，我想借他應該還好。
      （問：你究竟交給陳宗德哪些東西？）就是上揭帳戶存摺
      、印章，我忘記那時有無辦理提款卡。（問：通儲提款密
      碼你有無給他？）有給他。他說等客戶匯錢給他，他就會
      將錢還給我。…（問：你在三信銀行成功分行有開立網路
      銀行？）是。（問：那你三信銀行帳戶下落？）我一起借
      給陳宗德。（問：為何你上次說過他是未經你允許同意而
      私自拿走該行提款卡及存摺？）我後來有說是我借給他的
      。上次檢察官說我是說謊，我就有說是我借他的。（問：
      你借陳宗德三信銀行哪些東西？）就是存摺及印章，他說
      當天下午就還我，但他也沒還我。開戶之後我也沒馬上給
      他，因為該行還有貸一筆錢給我，他說要將錢拿給仲介，
      我是貸款三十幾萬元，他通通都拿走。（問：該三信銀行
      綱路銀行帳戶及密碼你也給對方？）對，因為他跟我借三
      信銀行及合作金庫帳戶，他說有人要用網路匯款給他。他
      是說有人要以網路匯錢給他，我就去辦理。（問：你三信
      銀行申請約定帳戶是哪家銀行？）我自己的帳戶，是合作
      金庫的帳戶。（問：為何要申請合作金庫帳戶為約定帳戶
      ？）是他要我去辦理的，因為他說我不幫他用，他就不將
      房子的錢給我。我九十八年十二月底有去找警察，警察說
      是金錢糾紛，不受理。（問：你為何要將兩個帳戶交給對
      方？）他說有客戶要將錢匯進來。」（詳見九十九年九月
      二日臺灣新竹地方法院檢察署九十九年度偵字第二三一二
      號卷偵訊筆錄第一二四頁至第一二六頁）及「（問：他一
      次拿走你兩支手機及ＳＩＭ卡，且一併拿走你其他物品，
      你都為何不去報案且不去處理？）（被告不語）。（問：
      之前陳宗德已經偷過你錢，你為何還一直相信他？）因為
      他之後會將我的房子處理完，要我不要輕舉妄動。（問：
      那你為何不去報案？）當時我沒想那麼多。」（詳見九十
      九年九月二十日臺灣新竹地方法院檢察署九十九年度偵字
      第二三一二號卷偵訊筆錄第一三二頁至第一三三頁）等情
      ；然另於本院行準備程序中復陳稱：「三信銀行帳戶是因
      為陳宗德尾款沒有辦法還給我，所以叫我去辦理信貸，他
      說他沒有辦法信貸，他盜領之後就沒有還給我了。合庫帳
      戶我沒有給他，是他到我家趁我不注意時拿走的，他有時
      候會來我家討論房子的事，竊盜部分臺中市第二分局永興
      派出所都不受理，警察說是金錢糾紛，所以不受理。…我
      交付三信存摺、印章，印章會到他手上，他說他有開婚紗
      公司，他說客戶有錢進來，會匯到我的帳戶，所以需要印
      章。我知道存款不需要印章，那說他急需我信用貸款的錢
      ，所以我才交給他印章，我信貸匯到我的帳戶是三十幾萬
      元。我是一起報案的（指電話卡及合庫帳戶），電話是十
      二月後來發生的，合庫部分我不知道何時不見，三信是十
      一月底我拿給他，他就不還給我了。我告陳宗德時，檢察
      官叫我去查合庫，那是去年三、四月，說我的合庫也變成
      警示帳戶了，我報警是針對我的電話卡及三信銀行帳戶，
      我一月份就去報警，說我的三信銀行被拿去作警示帳戶，
      電話卡也被拿走了，還有我的錢被盜領了，永興派出所還
      不受理，那時我要掛失，說不能掛失了，我九十九年一月
      要去掛失，都說電話、帳戶不能掛失了。」（詳見本院案
      卷第十九頁背面至第二十頁）等情，已可見被告對於伊上
      開三信銀行及合庫帳戶究係遭其友人即案外人陳宗德竊走
      或不知去向，抑或均由伊自行辦理網路轉帳後出借予陳宗
      德使用；又伊購買房子所為貸款究欲以上開三信銀行，抑
      或合庫銀行作為貸款扣繳帳戶；另伊究否曾於九十八年十
      二月間即欲報警處理上開事宜而未遭受理，抑或迨至九十
      九年一月間經三信銀行通知後，曾就三信銀行帳戶遭列為
      警示帳戶欲報警，然因已列為警示帳戶仍遭不受理，另就
      合庫銀行帳戶部分則迄至偵查前均未曾報警或辦理掛失等
      情，前後所述已極具差異，則被告所辯上情，自顯屬可疑
      。況且，參以被告上開三信銀行帳戶，自九十八年十一月
      十二日開戶後，迨至被害人陳惠杲於九十八年十一月二十
      三日遭詐騙四十萬元之前，三信銀行均無任何核撥三十餘
      萬元信用貸款予被告，且被告確曾自行於九十八年十一月
      十六日辦理網路銀行及約定轉帳帳戶等情，亦有上開三信
      銀行客戶帳卡明細單及三信銀行函附申請書存卷可佐（附
      於臺灣新竹地方法院檢察署九十九年度偵字第二三一二號
      卷第二一頁及第九九頁至一０二頁）；且觀諸被告前亦曾
      陳稱：「陳宗德有盜領我華南銀行帳戶之款項二十幾萬元
      。…（問：為何你的戶頭指華南商銀帳戶，在九十八年九
      月十七日僅有三十二萬元？）應該是在九十八年九月中旬
      ，因為時間已經隔很久，我沒法確定日期。不過該五十萬
      元是我母親張芳華給我的，匯錢給我當買房子頭期款。（
      問：九十八年九月二十五日領取二萬元是你本人領取？）
      是，我是去臺中市○○○路華南銀行領的。我是以存簿及
      印章領的。（問：你在九十八年九月二十五日就已經知道
      對方有多領你的錢？）對。…（問：你為何不去掛失存摺
      及提款卡？）我有掛失華南銀行提款卡。…（問：學歷？
      ）大學。現在中國醫藥大學醫院當護士。（問：你與陳宗
      德是朋友關係，沒有交往過。」（詳見九十九年三月二十
      三日臺灣新竹地方法院檢察署九十九年度偵字第二三一二
      號卷偵訊筆錄第四十頁至第四二頁）等情在卷，並有被告
      華南銀行帳戶交易明細存卷可參（附於臺灣新竹地方法院
      檢察署九十九年度偵字第二三一二號案卷第六四至七十頁
      ），益徵被告辯稱伊雖知陳宗德所指客戶將匯款至伊三信
      帳戶時乃無庸使用該帳戶印章，然係因陳宗德另稱其需該
      帳戶內之信用貸款款項，伊始將上開三信銀行帳戶之印章
      交予陳宗德，以便陳宗德提領該等匯至伊上開帳戶之信用
      貸款三十餘萬元云云，不僅顯然悖於常理，且與事實不符
      。蓋因倘若被告所述伊交付上開三信及合庫帳戶資料，係
      因陳宗德向伊表示欲匯還上開盜領伊華南銀行之欠款二十
      餘萬元予伊等情為真，則常理以言，被告當僅需提供該等
      三信及合庫帳戶之帳號予陳宗德即足，焉有再行信任單純
      為朋友關係，且曾盜領伊存款二十餘萬元之陳宗德，而另
      行提供上開帳戶之存摺、提款卡、密碼及印章予陳宗德，
      反令陳宗德可能再行盜領其內款項使用，甚至可另行提領
      伊所申請之三十餘萬元信用貸款之餘地。基上，已堪見不
      論被告辯稱伊上開帳戶係借予陳宗德供經營網路公司匯款
      之正當使用云云，抑或辯稱係遭陳宗德竊走私用云云，當
      屬無憑，而被告顯係於九十八年十一月十六日自行將上開
      帳戶辦理網路轉帳功能後，方交予他人供任意使用甚明。
（三）又者，被告針對伊上開電話門號卡部分雖曾辯稱：「（問
      ：妳有0000000000電話？）對，那是我申請的
      ，何時申請我忘記了。（提示新竹地檢署九十九年度偵字
      第四七○八號第二四頁，問：為妳簽立的？）沒錯。（問
      ：上揭電話妳申請後妳交給誰？）被陳宗德拿走，詳細日
      期忘記了，是在我家被拿走。（問：妳上次說九十八年十
      一月二十幾號妳被陳宗德拿走存摺，是否同一天？）我不
      確定。（問：為何不確定？）電話我放在我住處書桌上櫃
      子裡。…（問：妳上揭手機何人在用？）是陳宗德拿走。
      （問：妳原本有一支手機，為何要另外申請一支手機？）
      那時要跟家中的人網內互打使用。（問：妳手機不見有去
      掛失？）沒有申請掛失，後來是威寶電信直接停我電話，
      因為欠費太高。（問：該手機帳單會寄到你家？）對。（
      問：既然妳知道那支手機被竊，為何不立即去申請停話？
      ）那只有卡而已。我是發現帳單變多，我才去辦理停話。
      （問：為何不在一發現不見就去辦理停話？）我以為是我
      自己弄不見。我也沒想那麼多。」（詳見九十九年七月六
      日臺灣新竹地方法院檢察署九十九年度偵字第二三一二號
      卷偵訊筆錄第一○五頁至第一○六頁）等情；然其後亦曾
      辯稱：「（問：0000000000是你的手機？）不
      是。但是我申請的，我申請後本要給我家人用，但被陳宗
      德拿走。（問：何時地被拿走？）我將門號卡放在我家，
      他何時拿走我已經忘記了。（問：拿走後你如何處理？）
      之後是遠傳電信打電話給我，我才知道被該門號給詐騙集
      團使用。遠傳打電話給我前，我已經知道該門號卡遺失。
      我就去問陳宗德，他說電話費會繳。（問：你既然知道被
      陳宗德偷走，你為何同意給陳宗德使用？）我有向他要，
      但他不還給我。（問：陳宗德不還你，你為何不報案，也
      不立即去辦理停話？）因為他一直說要還給我。（問：他
      一次拿走你兩支手機及門號卡，且一併拿走你其他物品，
      你都為何不去報案且不去處理？）（被告不語）。（問：
      之前陳宗德已經偷過你錢，你為何還一直相信他？）因為
      他之後會將我的房子處理完，要我不要輕舉妄動。（問：
      那你為何不去報案？）當時我沒想那麼多。」（詳見九十
      九年九月二十日臺灣新竹地方法院檢察署九十九年度偵字
      第二三一二號卷偵訊筆錄第一三二頁至第一三三頁）及「
      （問：有無申辦過門號0000000000、0000
      000000號？）有。原本要辦來給我父母使用，但我
      父母沒有使用，我就將門號放在之前的錦中街住處，而陳
      宗德為了處理房子的事，會到我住處，有時我出去，他一
      人會留在我房間，他是要跟我借用電腦，我將門號卡放在
      櫃子內，結果他就將該兩個門號卡拿走，我事後有問他，
      他說他借用一下，之後就會還給我。我有質問他，若電話
      費怎麼繳？他說他會處理，結果後來就變成警示電話。（
      問：當時申辦兩支門號，是何人與你一同前往申辦？）我
      自己一人。我申辦兩支，一支給爸爸用，一支給媽媽用。
      因為我媽的威寶朋友比較多，我爸遠傳的朋友比較多。我
      父親蔡汪清使用0000000000號門號、繼母張芳
      華使用0000000000號。（問：既然你父母都有
      手機門號，為何你還要幫他們申辦門號？）因為我朋友在
      威寶三門路門市○○○○○路門市工作，我想幫他們作業
      績。（問：將上開二支門號，交付給陳宗德有無獲得任何
      好處？）沒有。他沒有經過我同意就拿走。我事後也叫陳
      宗德還我並繳錢，但他都沒解決。」（詳見九十九年十二
      月六日臺灣臺中地方法院檢察署九十九年度偵字第二六三
      三二號卷偵訊筆錄第三頁至第四頁）等情在卷；另於本院
      準備程序中又改稱：「行動電話都是他竊取的，不是我拿
      給他的，我放在電腦桌前面，那是九十八年十一、十二月
      之事，二支電話一起竊走，我請他還給我，他也不還給我
      。他從十二月拿走，一月我接到遠傳電話，說我的電話已
      經被打了多少錢，也變成警示帳戶，也被停話了，所以我
      沒有辦法才去申請停話。那二支電話不是我常用的，我是
      使用中華電信的。我是看電話帳單才知道的，我有跟他要
      回來，但他不還給我。此部分我也有去報案，他們也是不
      受理。」（詳見本院案卷第二十頁）等情，可見被告對於
      伊分別於不同日期申請上開不同電信公司門號卡之理由，
      究欲供伊父母與友人網內互打，抑或係欲供伊自己與父母
      通話時使用；又究係以為自己不慎遺失後，因發現電話費
      增多即辦理停話，未曾報警處理及辦理掛失，或者係發現
      遭陳宗德竊走後，陳宗德不予歸還並告以將代繳電話費，
      然其後未繳，伊經電信公司通知方知悉已遭列為警示電話
      而強制停話，其後曾報警處理並遭不受理等情，所為之數
      度陳述亦非一致，顯非無疑，且被告所申請上開電話門號
      ，既與伊父母平日所使用門號尚非同一電信公司，已見前
      述，當益見被告尚難以網路互打減少通信費，顯係另有所
      用，而伊所陳上開申請門號卡之目的，亦與事實及常理不
      符，當非可取。
（四）況查，被告所辯伊上開三信銀行帳戶資料乃係借予陳宗德
      使用，或遭陳宗德竊走伊合庫銀行帳戶資料及上開二門號
      卡等情，業經證人陳宗德於偵查中具結證稱：「（問：是
      否有向蔡螢錚借用過銀行帳戶、手機？）有借過一支亞太
      ○九八○的手機、一支中華電信手機、但沒有向蔡螢錚借
      用過帳戶。因為我與蔡螢錚在一起時，手機不見，有向蔡
      螢錚借用過手機，他平常去上班時，我可以他的手機，亞
      太與中華都有使用，但蔡螢錚去上班時會將中華的帶去。
      我是整支手機借來使用，不是只有借門號卡。兩支門號我
      不記得，但可以確定是中華與亞太門號。我從未使用過蔡
      螢錚的帳戶，都是蔡螢錚自己去領錢再拿給我。…（問：
      你們申辦完威寶門號後，該門號卡何人拿去？）我們將手
      機賣掉，但門號卡我沒有拿走。…當時蔡螢錚中華電信門
      號好像已經被停用。我與蔡螢錚是一起去辦威寶、遠傳易
      付卡，但都是蔡螢錚自已進去門市辦。（問：你有無拿蔡
      螢錚該遠傳易付卡門號使用？）沒有。我印象中只有使用
      過蔡螢錚的月租型門號。…我也不會擅自拿蔡螢錚東西，
      我有拿的話，都是有經過蔡螢錚的同意。我不曾拿過蔡螢
      錚的易付卡來使用。…我沒有借用過蔡螢錚所有之合庫、
      三信銀行成功分行帳戶。（問：是否曾經向蔡螢錚表示，
      你上游有客戶要匯款，但沒有帳戶使用，所以向蔡螢錚借
      用上開帳戶匯款？）沒有這回事，只有一次，是客戶匯款
      給我，我有向蔡螢錚借用華南銀行帳戶，但是蔡螢錚自己
      去華南銀行帳戶領出來給我，我沒有拿蔡螢錚的帳戶。因
      為他的薪資是匯款到華南銀行，有一次蔡螢錚請我去幫他
      領錢。（問：是否曾經交代蔡螢錚去辦理三信商行的網路
      銀行？）我曾經與蔡螢錚一起去三信商銀貸款，但沒有叫
      他辦理過任何網路銀行。（問：是否曾經叫蔡螢錚將三信
      銀行帳戶的網路銀行約定帳戶設定為合庫銀行帳戶？）我
      不知道什麼是約定帳戶。…我也沒有經手過蔡螢錚的帳戶
      存摺等。（問：你現在因何案羈押中？）車手詐欺案，我
      有欠別人錢，受到他人脅迫幫別人收購人頭帳戶。我收購
      後交給一個綽號『眼鏡』的人。（問：是否有將蔡螢錚所
      有之手機、帳戶等交付給『眼鏡』或詐欺集團？）沒有。
      因為我與蔡螢錚在一起時，經濟狀況還穩定，我在做婚禮
      顧問。直到今年過年後，我才接觸到人頭帳戶。」(詳見
      九十九年十二月十日臺灣臺中地方法院檢察署九十九年度
      偵字第二六三三○號卷偵訊筆錄第五頁背面至第七頁）等
      語在卷，益徵被告上開所辯，核非有據，而被告乃係自行
      將伊上開帳戶資料及門號卡交予不詳年籍之成年人供任意
      使用，當堪予認定。
（五）復查，觀諸被告於本院行準備程序中乃陳稱：伊上開二張
      電話卡係同時遭竊，約於九十八年十一月至十二月間，電
      話是十二月後來發生的，合庫帳戶伊不知何時不見，三信
      帳戶是十一月底伊拿給陳宗德等語在卷（詳見本院案卷第
      二十頁）；參以被害人劉邦丞係於九十八年十一月二十八
      日經撥打被告上開威寶電信門號而遭騙等情，亦經被害人
      劉邦丞指述甚詳，且有上開威寶公司通聯調閱查詢單等存
      卷可參（詳見附表一編號三證據欄所示頁數）；又核諸被
      告自承伊曾於九十八年十一月十六日自行向三信銀行申請
      網路銀行及約定轉帳帳戶，且係約定轉入上開合庫銀行等
      情，亦有上開三信銀行函附申請書存卷可佐（附於臺灣新
      竹地方法院檢察署九十九年度偵字第二三一二號卷第九九
      頁至一０二頁），而被害人陳惠杲曾於九十八年十一月二
      十一日取得被告上開三信銀行帳戶資料，而於九十八年十
      一月二十三日遭以上開方式詐騙四十萬元，該四十萬元款
      項則隨即遭人以網路轉帳方式自該三信銀行帳戶轉入被告
      上開合庫帳戶內，且於同日陸續遭提領一空等情，亦經被
      害人陳惠杲陳述詳實，且有被告上開三信帳戶存摺封面、
      三信銀行及合庫銀行交易明細、三信銀行函覆被告三信銀
      行帳戶轉帳四十萬元至合庫帳戶資料等存卷足參（詳見附
      表一編號一證據欄所示頁數），堪認被告乃於九十八年十
      一月二十八日該威寶電信公司門號卡最早用以向被害人劉
      邦丞施詐前之九十八年十一月間某時，於不詳地點，自行
      將上開威寶電信及遠傳電信門號卡二張同時交予某一不詳
      年籍之成年人供任意使用，而被告上開二帳戶資料則係被
      告另行於九十八年十一月十六日申請完成網路轉帳功能後
      至九十八年十一月二十一日被害人陳惠杲取得該帳戶資料
      前之某時，即於不詳地點，另行同時交予另一不詳年籍之
      成年人供任意使用，容無疑義。
（六）按刑法上之故意，分直接故意（確定故意）與間接故意（
      不確定故意），「行為人對於構成犯罪之事實，明知並有
      意使其發生者」為直接故意；又「行為人對於構成犯罪之
      事實，預見其發生而其發生並不違背其本意者」為間接故
      意；而參以郵政儲金或銀行帳戶可供款項之存匯、提領，
      一般人均可輕易申請開設，並無任何資格條件之限制，行
      動電話門號卡亦同，而苟有使用金融存款帳戶及門號卡之
      正當用途，自以使用其本人或可信賴之親友申請之帳戶及
      門號卡，最為便利安全，始可避免帳戶名義人反悔或心存
      歹念，利用通知掛失止付、變更存戶印鑑圖章或換摺之方
      式，將帳戶內之款項領走一空，反致使用帳戶人蒙受損失
      ，苟非為犯罪等不法目的或為掩飾自己真實身分，並藉以
      逃避查緝，依常情並無捨棄自己申設帳戶或門號卡而迂迴
      以花費金錢或其他方法向無相當信賴關係之陌生人取得帳
      戶或門號卡使用之理，且近年來詐財取財之犯罪類型層出
      不窮，該等犯罪多數均係利用他人帳戶及門號卡作為詐欺
      所得財物之出入帳戶及聯絡電話使用，業經媒體廣為披載
      ，是依一般人通常之知識、智能及經驗，均已詳知向陌生
      人購買、承租或其他方法取得帳戶或門號卡者，多係欲藉
      該帳戶取得不法犯罪所得或電話詐騙聯絡之用，且隱匿帳
      戶內資金之實際取得人或門號卡實際使用之身分，以逃避
      追查，則被告係成年且有智識之人，對此亦應知之甚詳，
      自難諉稱不知，故被告對於伊各別交付上開帳戶資料及門
      號卡予上開不詳之詐欺集團成員，將可能被用來作為詐欺
      取財等非法用途上，應有所預見，且不違背其本意。是以
      ，被告猶仍提供其所有上開帳戶及門號卡予年籍不詳之詐
      欺集團成員使用，當堪認被告亦有容任該等詐騙集團成員
      將被告所有上開帳戶或門號卡作為詐欺取財之匯款指定帳
      戶或詐騙聯絡電話使用，準此，被告顯有幫助詐欺取財之
      不確定故意存在，應堪認定。再按刑法上之幫助犯，係指
      以幫助之意思，對於正犯資以助力，而未參與實施犯罪之
      行為者而言；查本件被告將其所有上開帳戶或門號卡提供
      予該等詐欺者作為遭詐欺取財之受害人匯款指定之帳戶或
      詐騙聯絡電話使用，均係基於幫助他人詐欺取財之犯意，
      而被告提供上開帳戶或門號卡之行為，復屬詐欺取財構成
      要件以外之行為，則被告自均屬以幫助之意思，參與詐欺
      取財構成要件以外之行為，均應以詐欺取財之幫助犯論。
      基上可證，本案事證明確，被告之犯行，堪予認定。
三、查上開年籍不詳之成年人所組該等詐欺集團基於意圖為自己
    不法所有之犯意，以如附表一所示方式為詐術，使如附表一
    所示被害人陷於錯誤，而將本人之物交付，該等不詳之成年
    人所為，各係犯刑法第三百三十九條第一項之詐欺取財罪。
    被告先後二次將上開二帳戶及二門號卡等物分別交給該等不
    詳年籍之成年人詐取財物，核其所為，係幫助犯刑法第三百
    三十九條第一項之詐欺取財罪。被告以一同時交付上開二門
    號卡之行為，先後致如附表一編號二及三所示被害人黃喬及
    劉邦丞二人受騙匯款，為想像競合犯，應從一重之幫助詐欺
    取財罪（詐騙黃喬部分金額較高情節較重）處斷。又被告乃
    係先後二次分別交付上開二帳戶、二門號卡供他人任意使用
    ，已如前述，則被告提供該等二帳戶及二門號卡所犯上開幫
    助犯詐欺取財罪二罪，當屬犯意各別，行為互殊，應予分論
    併罰；至原起訴檢察官認該等二帳戶及二門號卡係於同時地
    ，同時交付予同一人，應為想像競合犯云云，自容有誤會，
    併予說明。被告幫助該等詐欺集團人員犯罪，均為幫助犯，
    均依刑法第三十條第二項之規定，按正犯之刑減輕之。爰審
    酌被告隨意提供伊所有上開帳戶及門號卡供他人非法使用，
    將助長社會犯罪風氣，可能導致真正犯罪者逍遙法外，其行
    為殊屬不當，又被害人在財產上受有甚大損害，心理上亦受
    有相當之痛苦，對於此違背常態之交易資料，被告猶辯稱不
    知係出於不法行為，犯罪後仍希圖狡辯以脫免刑責，並置被
    害人之損失於事外，毫無懺悔之意，又被告乃提供二本帳戶
    資料及二個電話門號，所生危害非微，惟念及被告本身並未
    實際參與本件詐欺取財之犯行，責難性較小等一切情狀，各
    量處如主文所示之刑，並諭知易科罰金之折算標準，且定其
    應執行之刑，並諭知易科罰金之折算標準。
四、又公訴意旨另以：被告蔡螢錚在可預見某一姓名年籍均不詳
    之成年人無故取得他人之電話門號卡使用，乃俾利於迴避員
    警之查緝，其後可能將取得之電話門號卡供作與詐欺取財之
    受害人電話聯繫施以詐術之用，且其發生不違背本意之情形
    下，仍基於幫助該名成年人詐欺取財之不確定故意，於不詳
    時、地，將伊向威寶公司申辦取得行動電話門號00000
    00000號之門號卡一張交予該名成年人供任意使用；而
    該名成年人取得前揭門號卡後，即基於意圖為自己不法所有
    之詐欺得利犯意，於如附表二所示之時、地，以如附表二所
    示方式，向如附表二所示威寶公司人員施以詐術，致威寶公
    司不疑有他，因陷於錯誤，而同意辦理網路信用卡扣款成功
    ，使獲得免繳付上開威寶公司電信費之利益。因認被告另涉
    犯刑法第三十條第一項、第三百三十九條第二項之幫助犯詐
    欺得利罪嫌云云。公訴人認被告另有上開犯行，無非係以上
    開犯罪事實，業據被害人鄭慧貞指述甚詳，且有如附表二證
    據欄所示證據存卷足參，為其論據。按犯罪事實應依證據認
    定之，無證據不得認定犯罪事實；不能證明被告犯罪者，應
    諭知無罪之判決，刑事訴訟法第一百五十四條第二項、第三
    百零一條第一項分別定有明文。次按事實之認定，應憑證據
    ，如未能發現相當證據，或證據不足以證明，自不能以推測
    或擬制之方法，以為裁判基礎；又所謂認定犯罪事實之證據
    ，係指足以認定被告確有犯罪行為之積極證據而言，而認定
    犯罪事實所憑之證據，雖不以直接證據為限，間接證據亦包
    括在內，然而無論直接或間接證據，其為訴訟上之證明，須
    於通常一般人均不致有所懷疑，而得確信其為真實之程度，
    始得據之為有罪之認定，倘其證明尚未達到此一程度，而有
    合理懷疑存在時，事實審復已就其心證上理由予以闡述，敘
    明其如何無從為有罪之確信，因而為無罪之判決，尚不得任
    意指為違法（最高法院二十九年上字第三一０五號、四十年
    台上字第八六號、七十六年台上字第四九八六號等判例要旨
    供參）。又按幫助犯之成立，主觀上行為人須有幫助故意，
    客觀上須有幫助行為；而幫助犯係從屬於正犯而成立，並無
    獨立性，故幫助犯須對正犯之犯罪事實，具有共同認識而加
    以助力，始能成立，其所應負責任，亦以與正犯有同一認識
    之事實為限，若正犯所犯之事實，超過其共同認識之範圍時
    ，則幫助者事前既不知情，自不負責；從犯對正犯行為所認
    識之內容，如與正犯所發生之事實不一致時，應僅就其所認
    識之範圍負責；刑法上之幫助犯，係對於犯罪與正犯有共同
    之認識，而以幫助之意思，對於正犯資以助力者而言；若於
    正犯之犯罪無共同之認識，則非幫助犯（最高法院七十五年
    度臺上字第一五０九號、八十四年度臺上字第五九九八號、
    第六四七五號、八十八年度臺上字第一二七０號判決意旨可
    資參照），且所謂幫助犯係指就他人之犯罪加以助力，使其
    易於實施之積極的或消極的行為而言，其犯罪態樣與實施犯
    罪之正犯有異，其所處罰者，乃其提供助力之行為本身，而
    非正犯實施犯罪之行為，因此幫助犯不適用責任共同之原則
    （最高法院八十八年度臺上字第六二三四號刑事判決意旨參
    照）。而查，本件詐欺正犯乃係另以如附表二所示之盜刷被
    害人鄭慧貞信用卡之非法方式，向威寶公司表明而繳付被告
    上開威寶公司門號之電信費用等情，此據被害人鄭慧貞指述
    甚詳，且有如附表二證據欄所示證據存卷足參，固堪先認定
    無訛。然而，被告將伊所有上開威寶公司門號卡交予該名成
    年人使用，衡諸目前社會常態，被告當可認知收取門號卡之
    人係持該門號卡作為向他人詐騙財物時之聯絡電話撥打使用
    ，尚難認定被告就該收取門號卡之人會另行以上開盜刷他人
    信用卡方式繳付該門號通信費用部分亦有所認識，況此部分
    復非詐欺正犯以撥打被告上開威寶公司門號卡向威寶公司施
    用詐術而扣繳電信費，亦如前述，則堪認被告對正犯此部分
    之犯罪事實，尚不具有共同認識而加以助力之情甚明，參諸
    前開說明，應認此部分尚屬無證據證明被告有何公訴人所指
    之幫助犯詐欺得利罪之犯意及行為可言。據此，公訴人所舉
    之證據既不足以證明被告另有如附表二所示之犯行，本院復
    查無其他積極證據足資認定之，則此部分即屬不能證明被告
    犯有幫助犯詐欺得利罪嫌，揆諸前開法條規定及判例意旨，
    本應就被告上開被訴幫助詐欺得利部分為無罪之判決；然因
    公訴人認此部分與前揭已起訴經論罪之犯罪事實，具有想像
    競合犯之裁判上一罪關係，是不另為無罪判決之諭知，附此
    說明。
五、至臺灣臺中地方法院檢察署檢察官移送併案審理（一００年
    度偵字第二三四四號）即同於如附表二所示部分之犯罪事實
    ，因尚屬無積極證據足證被告犯罪，已如前述（理由詳如四
    所示），此部分自與本案已起訴經論罪之犯罪事實尚無任何
    實質上一罪或裁判上一罪關係之可言，自非本院所得併予審
    究者，當應退還由檢察官另行處理，併予敘明。
據上論斷，應依刑事訴訟法第二百九十九條第一項前段，刑法第
三十條第一項、第二項、第三百三十九條第一項、第五十五條、
第四十一條第一項前段、第五十一條第五款，刑法施行法第一條
之一第一項、第二項，判決如主文。
中    華    民    國   100    年    4     月    6     日
            刑事第十五庭  審判長法  官  劉國賓
                                法  官  鄭舜元
                                法  官  許惠瑜
以上正本證明與原本無異。
如不服本判決應於收受送達後10日內向本院提出上訴書狀，並應
敘述具體理由；其未敘述上訴理由者，應於上訴期間屆滿後20日
內向本院補提理由書（均須按他造當事人之人數附繕本）「切勿
逕送上級法院」。
                                書記官  楊家印
中    華    民    國   100    年    4     月    6     日
附錄法條：
中華民國刑法第339條第1項
意圖為自己或第三人不法之所有，以詐術使人將本人或第三人之
物交付者，處 5 年以下有期徒刑、拘役或科或併科 1 千元以下
罰金。
 附表一：
┌──┬────────┬───┬─────┬─────────┬─────────────┬─────────┐
│編號│匯款時、地及帳戶│被害人│被害金額  │轉入金融機構及帳號│被害方式                  │證據              │
│    │                │      │（新臺幣）│（人頭帳戶）      │                          │                  │
├──┼────────┼───┼─────┼─────────┼─────────────┼─────────┤
│一  │九十八年十一月│陳惠杲│三萬元  │戶名張廖萬欣    │詐欺集團於九十八年十月三十│被害人筆錄（詳見│
│    │八日十一時二十九│（五十│四十萬元│國泰世華商業銀行帳│日前之某時，在網路奇摩拍賣│九十八年十一月二十│
│    │分三十六秒至華南│八年十│共計四十萬│號00000000│網站上佯以刊登出售中古車之│三日臺灣新竹地方法│
│    │商業銀行以ＡＴＭ│二月十│三千元    │00000000  │訊息，致陳惠杲陷於錯誤，依│院檢察署九十九年度│
│    │轉帳方式匯款匯入│八日出│          │（起訴書未載）    │網頁所留電話與賣家聯絡後，│偵字第二三一二號卷│
│    │右揭帳戶。    │生）  │          │                  │詐欺集團於九十八年十一月八│警詢筆錄第二三頁至│
│    │                │      │          │戶名蔡螢錚      │日十一時二十分許主動來電說│第二四頁）        │
│    │九十八年十一月│      │          │三信商業銀行成功分│，要先匯三萬元的購車訂金，│國泰世華商業銀行│
│    │二十三日至國泰世│      │          │行                │交車時再將其餘尾款付清；該│中臺中分行九十八年│
│    │華商業銀行以臨櫃│      │          │帳號0000000│詐欺集團成員為取信陳惠杲，│十二月十一日國世中│
│    │匯款匯入右揭帳│      │          │三一九            │即於九十八年十一月二十一日│臺中字第○九八○○│
│    │戶。            │      │          │                  │將被告蔡螢錚之左開三信商業│○○四七一號函附存│
│    │                │      │          │                  │銀行帳戶之存摺、金融卡及印│戶張廖萬欣所開立之│
│    │                │      │          │                  │鑑章寄予陳惠杲，並要求陳惠│帳號：二三二五三○│
│    │                │      │          │                  │杲將購車款項新臺幣四十萬元│○○一七五八之開戶│
│    │                │      │          │                  │匯入上開帳戶。陳惠杲因而誤│申請資料、身分證影│
│    │                │      │          │                  │認該帳戶之存摺、金融卡及印│本暨開戶迄今之交易│
│    │                │      │          │                  │鑑章均在其手中，他人無法領│明細資料（詳見臺灣│
│    │                │      │          │                  │取，故於九十八年十一月二十│新竹地方法院檢察署│
│    │                │      │          │                  │三日匯款四十萬元至上開三信│九十九年度偵字第二│
│    │                │      │          │                  │銀行帳戶中。詎旋遭詐欺集團│三一二號卷第八頁至│
│    │                │      │          │                  │成員以網路銀行轉帳至蔡螢錚│第十二頁）        │
│    │                │      │          │                  │之合作金庫商業銀行中權分行│三信商業銀行股份│
│    │                │      │          │                  │帳號00000000000│有限公司九十八年十│
│    │                │      │          │                  │二一號帳戶內，復於同日遭詐│二月十四日三信銀業│
│    │                │      │          │                  │欺集團提領一空，始驚覺受騙│字第九八○四七○四│
│    │                │      │          │                  │。                        │號函附客戶蔡螢錚於│
│    │                │      │          │                  │                          │成功分行之開戶基本│
│    │                │      │          │                  │                          │資料、資金往來交易│
│    │                │      │          │                  │                          │明細（開戶迄九十八│
│    │                │      │          │                  │                          │年十二月七日）各一│
│    │                │      │          │                  │                          │份（詳見臺灣新竹地│
│    │                │      │          │                  │                          │方法院檢察署九十九│
│    │                │      │          │                  │                          │年度偵字第二三一二│
│    │                │      │          │                  │                          │號卷第十八頁至第二│
│    │                │      │          │                  │                          │一頁）            │
│    │                │      │          │                  │                          │被害人提供匯款明│
│    │                │      │          │                  │                          │細二紙（詳見臺灣新│
│    │                │      │          │                  │                          │竹地方法院檢察署九│
│    │                │      │          │                  │                          │十九年度偵字第二三│
│    │                │      │          │                  │                          │一二號卷第三四頁至│
│    │                │      │          │                  │                          │第三五頁）        │
│    │                │      │          │                  │                          │合作金庫商業銀行│
│    │                │      │          │                  │                          │中權分行九十九年四│
│    │                │      │          │                  │                          │月二十三日合金中權│
│    │                │      │          │                  │                          │存字第○九九○○○│
│    │                │      │          │                  │                          │一五一一號函覆（戶│
│    │                │      │          │                  │                          │名人：蔡螢錚）帳戶│
│    │                │      │          │                  │                          │00000000－│
│    │                │      │          │                  │                          │七一○二二一交易明│
│    │                │      │          │                  │                          │細及身分證影本（詳│
│    │                │      │          │                  │                          │見臺灣新竹地方法院│
│    │                │      │          │                  │                          │檢察署九十九年度偵│
│    │                │      │          │                  │                          │字第二三一二號卷第│
│    │                │      │          │                  │                          │七六頁至第七九頁）│
│    │                │      │          │                  │                          │三信商業銀行股份│
│    │                │      │          │                  │                          │有限公司九十九年五│
│    │                │      │          │                  │                          │月十七日三信銀管字│
│    │                │      │          │                  │                          │第00000000│
│    │                │      │          │                  │                          │號函覆客戶蔡螢錚於│
│    │                │      │          │                  │                          │成功分行九十八年十│
│    │                │      │          │                  │                          │一月二十三日網路轉│
│    │                │      │          │                  │                          │帳四十萬元轉入合庫│
│    │                │      │          │                  │                          │中權分行○○○一七│
│    │                │      │          │                  │                          │000000000│
│    │                │      │          │                  │                          │二一帳號（詳見臺灣│
│    │                │      │          │                  │                          │新竹地方法院檢察署│
│    │                │      │          │                  │                          │九十九年度偵字第二│
│    │                │      │          │                  │                          │三一二號卷第八八頁│
│    │                │      │          │                  │                          │至第八九頁）      │
│    │                │      │          │                  │                          │三信商業銀行股份│
│    │                │      │          │                  │                          │有限公司九十九年六│
│    │                │      │          │                  │                          │月十五日三信銀管字│
│    │                │      │          │                  │                          │第00000000│
│    │                │      │          │                  │                          │號函覆客戶蔡螢錚於│
│    │                │      │          │                  │                          │成功分行申請網路銀│
│    │                │      │          │                  │                          │行及約定轉帳帳戶之│
│    │                │      │          │                  │                          │申請資料（詳見臺灣│
│    │                │      │          │                  │                          │新竹地方法院檢察署│
│    │                │      │          │                  │                          │九十九年度偵字第二│
│    │                │      │          │                  │                          │三一二號卷第九九頁│
│    │                │      │          │                  │                          │至第一○二頁）    │
│    │                │      │          │                  │                          │合作金庫商業銀行│
│    │                │      │          │                  │                          │中權分行九十九年七│
│    │                │      │          │                  │                          │月二十日合金中權存│
│    │                │      │          │                  │                          │字第○九九○○○二│
│    │                │      │          │                  │                          │八八八號函送（戶名│
│    │                │      │          │                  │                          │：蔡螢錚）帳戶一七│
│    │                │      │          │                  │                          │000000000│
│    │                │      │          │                  │                          │○二二一交易傳票影│
│    │                │      │          │                  │                          │本一紙（詳見臺灣新│
│    │                │      │          │                  │                          │竹地方法院檢察署九│
│    │                │      │          │                  │                          │十九年度偵字第二三│
│    │                │      │          │                  │                          │一二號卷第一一一頁│
│    │                │      │          │                  │                          │至第一一二頁）    │
├──┼────────┼───┼─────┼─────────┼─────────────┼─────────┤
│二  │九十九年一月四│黃喬  │三萬元  │戶名林明三      │詐欺集團於九十九年一月四日│被害人筆錄（詳見│
│    │日十五時五十九分│（七十│三萬元  │五股德音郵局      │十一時三十分許，在網路露天│九十九年二月十一日│
│    │三十二秒至草衙郵│一年四│二萬五千│局號0000000│拍賣網站佯以刊登出售中古車│高雄市政府警察局鼓│
│    │局以臨櫃匯款匯入│月五日│元        │帳號0000000│之訊息，致黃喬陷於錯誤，撥│山分局高市警鼓分偵│
│    │右揭帳戶。    │出生）│二萬元  │                  │打網頁所留被告蔡螢錚申辦之│字第○九九○○一一│
│    │                │      │一萬六千│戶名張鎮宇      │遠傳門號000000000│三五七號卷警詢筆錄│
│    │九十九年一月八│      │元        │彰化商業銀行南投分│三與賣家聯絡，並匯款共十六│第十七頁）        │
│    │日十四時五十七分│      │二萬元  │行                │萬一千元至林明三、張鎮宇、│中華郵政股份有限│
│    │許至中國信託商業│      │二萬元  │帳號0000000│楊永興、劉世昌、張冠銘左開│公司九十九年三月二│
│    │銀行以ＡＴＭ轉帳│      │共計十六萬│0000000    │之帳戶，經郵政總局打電話告│十三日重字第○九九│
│    │方式匯款匯入右揭│      │一千元    │                  │知，稱其匯入的帳號有問題，│一八○○三三一號函│
│    │帳戶。        │      │          │戶名楊永興      │黃喬打電話聯絡該賣家均無法│送五股德音郵局存簿│
│    │                │      │          │京城商業銀行竹崎分│聯絡，始知受騙。          │儲金帳號二四四一二│
│    │九十九年一月十│      │          │行                │                          │000000000│
│    │一日二十一時五十│      │          │帳號0000000│                          │六儲戶（戶名：林明│
│    │七分許以ＡＴＭ轉│      │          │二一五三五        │                          │三）基本資料暨交易│
│    │帳方式匯入右揭│      │          │                  │                          │明細共六紙（詳見高│
│    │帳戶。          │      │          │戶名劉世昌      │                          │雄市政府警察局鼓山│
│    │                │      │          │元大商業銀行嘉義分│                          │分局高市警鼓分偵字│
│    │九十九年一月十│      │          │行                │                          │第00000000│
│    │二日二十時四十八│      │          │帳號0000000│                          │五七號卷第十八頁至│
│    │分許至中國信託商│      │          │四七一二六六      │                          │第二四頁）        │
│    │業銀行以ＡＴＭ轉│      │          │                  │                          │彰化商業銀行南投│
│    │帳方式匯入右揭│      │          │戶名張冠銘      │                          │分行九十九年三月二│
│    │帳戶。          │      │          │雲林郵局          │                          │日彰投字第○九九○│
│    │                │      │          │局號0000000│                          │四三六號函送存戶張│
│    │九十九年一月十│      │          │帳號0000000│                          │鎮宇（帳號：五九一│
│    │八日十八時十四分│      │          │                  │                          │000000000│
│    │許至中國信託商業│      │          │                  │                          │一－一○○）之開戶│
│    │銀行以ＡＴＭ轉帳│      │          │                  │                          │交易明細表五張（詳│
│    │方式匯款匯入右揭│      │          │                  │                          │見高雄市政府警察局│
│    │帳戶。        │      │          │                  │                          │鼓山分局高市警鼓分│
│    │                │      │          │                  │                          │偵字第○九九○○一│
│    │九十九年一月十│      │          │                  │                          │一三五七號卷第二四│
│    │九日十六時八分許│      │          │                  │                          │頁背面至第二七頁）│
│    │至中國信託商業銀│      │          │                  │                          │京城商業銀行竹崎│
│    │行以ＡＴＭ轉帳方│      │          │                  │                          │分行九十九年二月二│
│    │式匯款匯入右揭│      │          │                  │                          │十六日（九九）京城│
│    │帳戶。          │      │          │                  │                          │竹分字第二六號函送│
│    │                │      │          │                  │                          │客戶楊永興帳號：○│
│    │九十九年一月二│      │          │                  │                          │000000000│
│    │十八日十六時五十│      │          │                  │                          │三五開戶及資金往來│
│    │五分許至中國信託│      │          │                  │                          │資料（詳見高雄市政│
│    │商業銀行以ＡＴＭ│      │          │                  │                          │府警察局鼓山分局高│
│    │轉帳方式匯款匯入│      │          │                  │                          │市警鼓分偵字第○九│
│    │右揭匯入右揭帳│      │          │                  │                          │00000000號│
│    │戶。            │      │          │                  │                          │卷第二七頁背面至第│
│    │                │      │          │                  │                          │二八頁背面）      │
│    │                │      │          │                  │                          │元大商業銀行股份│
│    │                │      │          │                  │                          │有限公司嘉義分行九│
│    │                │      │          │                  │                          │十九年二月二十五日│
│    │                │      │          │                  │                          │元嘉字第○九九○○│
│    │                │      │          │                  │                          │○○二二四號函送客│
│    │                │      │          │                  │                          │戶劉世昌（帳號：○│
│    │                │      │          │                  │                          │000000000│
│    │                │      │          │                  │                          │二六六）警示帳戶之│
│    │                │      │          │                  │                          │開戶及資金往來資料│
│    │                │      │          │                  │                          │（詳見高雄市政府警│
│    │                │      │          │                  │                          │察局鼓山分局高市警│
│    │                │      │          │                  │                          │鼓分偵字第○九九○│
│    │                │      │          │                  │                          │○一一三五七號卷第│
│    │                │      │          │                  │                          │二九頁至第三十頁背│
│    │                │      │          │                  │                          │面）              │
│    │                │      │          │                  │                          │中華郵政股份有限│
│    │                │      │          │                  │                          │公司雲林郵局九十九│
│    │                │      │          │                  │                          │年三月十七日雲營字│
│    │                │      │          │                  │                          │第00000000│
│    │                │      │          │                  │                          │三三號函送儲戶張冠│
│    │                │      │          │                  │                          │銘（局號：○三○一│
│    │                │      │          │                  │                          │○○－八、帳號：一│
│    │                │      │          │                  │                          │○二九七五－一）開│
│    │                │      │          │                  │                          │戶基本資料及該戶九│
│    │                │      │          │                  │                          │十七年十二月二十一│
│    │                │      │          │                  │                          │日至三月十一日交易│
│    │                │      │          │                  │                          │明細（詳見高雄市政│
│    │                │      │          │                  │                          │府警察局鼓山分局高│
│    │                │      │          │                  │                          │市警鼓分偵字第○九│
│    │                │      │          │                  │                          │00000000號│
│    │                │      │          │                  │                          │卷第三一頁至第三三│
│    │                │      │          │                  │                          │頁背面）          │
│    │                │      │          │                  │                          │通聯調閱查詢單（│
│    │                │      │          │                  │                          │申請人：蔡螢錚；行│
│    │                │      │          │                  │                          │動電話門號：○九一│
│    │                │      │          │                  │                          │00000000）│
│    │                │      │          │                  │                          │（詳見高雄市政府警│
│    │                │      │          │                  │                          │察局鼓山分局高市警│
│    │                │      │          │                  │                          │鼓分偵字第○九九○│
│    │                │      │          │                  │                          │○一一三五七號卷第│
│    │                │      │          │                  │                          │三四頁至第三五頁）│
│    │                │      │          │                  │                          │被害人提供匯款明│
│    │                │      │          │                  │                          │細七紙（詳見高雄市│
│    │                │      │          │                  │                          │政府警察局鼓山分局│
│    │                │      │          │                  │                          │高市警鼓分偵字第○│
│    │                │      │          │                  │                          │九00000000│
│    │                │      │          │                  │                          │號卷第四四頁至第四│
│    │                │      │          │                  │                          │五頁）            │
├──┼────────┼───┼─────┼─────────┼─────────────┼─────────┤
│三  │九十九年一月二十│劉邦丞│三萬元    │戶名黃英文        │詐欺集團於九十八年十一月二│被害人劉邦丞於警│
│    │五日十三時許至苗│（四十│          │京城商業銀行總行  │十八日前之某時，在網路八八│詢之陳述 (詳見九十│
│    │栗縣苑裡鎮彰化銀│三年四│          │帳號0000000│九一中古汽車買賣拍賣網站上│九年一月二十五日臺│
│    │行以臨櫃匯款方式│月五日│          │三四七七一        │，佯以刊登出售二手車之訊息│灣新竹地方法院檢察│
│    │匯入右揭帳戶。  │出生）│          │                  │，致劉邦丞陷於錯誤，撥打網│署九十九年度偵字第│
│    │                │      │          │                  │頁所留被告蔡螢錚所申辦之威│四七○八號卷警詢筆│
│    │                │      │          │                  │寶門號0000000000│錄第二三頁）      │
│    │                │      │          │                  │七號與賣家聯絡，並依其要求│威寶電信股份有限│
│    │                │      │          │                  │於九十九年一月二十五日匯款│公司行動電話服務申│
│    │                │      │          │                  │三萬元至黃英文左開之帳戶，│請書（使用者：蔡螢│
│    │                │      │          │                  │嗣經彰化銀行發現該帳戶有異│錚；行動電話號碼：│
│    │                │      │          │                  │常，立即告知劉邦丞，劉邦丞│000000000│
│    │                │      │          │                  │始知受騙。                │三七）（詳見臺灣新│
│    │                │      │          │                  │                          │竹地方法院檢察署九│
│    │                │      │          │                  │                          │十九年度偵字第四七│
│    │                │      │          │                  │                          │○八號卷第二四頁至│
│    │                │      │          │                  │                          │第二七頁）        │
│    │                │      │          │                  │                          │通聯調閱查詢單（│
│    │                │      │          │                  │                          │使用者：蔡螢錚；行│
│    │                │      │          │                  │                          │動電話號碼：○九七│
│    │                │      │          │                  │                          │00000000）│
│    │                │      │          │                  │                          │（詳見臺灣新竹地方│
│    │                │      │          │                  │                          │法院檢察署九十九年│
│    │                │      │          │                  │                          │度偵字第四七○八號│
│    │                │      │          │                  │                          │卷第二八頁至第三十│
│    │                │      │          │                  │                          │頁）              │
│    │                │      │          │                  │                          │被害人劉邦丞提供│
│    │                │      │          │                  │                          │之匯款明細一張（詳│
│    │                │      │          │                  │                          │見臺灣新竹地方法院│
│    │                │      │          │                  │                          │檢察署九十九年度偵│
│    │                │      │          │                  │                          │字第四七○八號卷第│
│    │                │      │          │                  │                          │三二頁背面）      │
│    │                │      │          │                  │                          │京城商業銀行總行│
│    │                │      │          │                  │                          │九十九年三月九日（│
│    │                │      │          │                  │                          │九九）京城總營字第│
│    │                │      │          │                  │                          │一二六號函覆客戶黃│
│    │                │      │          │                  │                          │英文之開戶資料、攝│
│    │                │      │          │                  │                          │錄影像畫面及交易明│
│    │                │      │          │                  │                          │細（詳見臺灣新竹地│
│    │                │      │          │                  │                          │方法院檢察署九十九│
│    │                │      │          │                  │                          │年度偵字第四七○八│
│    │                │      │          │                  │                          │號卷第三三頁至第三│
│    │                │      │          │                  │                          │五頁背面）        │
└──┴────────┴───┴─────┴─────────┴─────────────┴─────────┘
附表二：
┌──┬────────┬───┬─────┬─────────┬─────────────┬─────────┐
│編號│匯款時、地及帳戶│被害人│被害金額  │轉入金融機構及帳號│被害方式                  │證據              │
│    │                │      │（新臺幣）│（人頭帳戶）      │                          │                  │
├──┼────────┼───┼─────┼─────────┼─────────────┼─────────┤
│一  │九十九年一月十│鄭慧貞│五千元  │無。              │詐欺集團於九十九年一月十八│被害人鄭慧貞於警│
│    │八日十五時二十分│（五十│五千元  │（此部分經起訴，且│日十五時二十分許及同日十六│詢之陳述 (詳見九十│
│    │三十四秒以網路信│九年五│共一萬元  │為移送併案審理部分│時十九分許，在不詳地點，致│九年三月二日臺灣苗│
│    │用卡繳款。      │月二十│          │）                │電威寶電信股份有限公司客服│栗地方法院檢察署九│
│    │                │日出生│          │                  │中心，以支付被告蔡螢錚所申│十九年度偵字第三五│
│    │九十九年一月十│）    │          │                  │辦之威寶門號0000000│五二號卷警詢筆錄第│
│    │八日十六時十九分│      │          │                  │九三七號電話費為由，盜刷鄭│五頁至第六頁）    │
│    │二十五秒以網路信│      │          │                  │慧貞所申請之安泰商業銀行卡│                  │
│    │用卡繳款。      │      │          │                  │號000000000000│安泰商業銀行盜刷│
│    │                │      │          │                  │五五一五號信用卡二次各五千│明細（鄭慧貞；信用│
│    │                │      │          │                  │元，致威寶公司客服人員陷於│卡卡號：五四六六－│
│    │                │      │          │                  │錯誤，誤認該二筆帳款業經鄭│000000000│
│    │                │      │          │                  │慧貞授權，因而辦理網路信用│－五五一五）（詳見│
│    │                │      │          │                  │卡繳款手續扣款成功。嗣鄭慧│臺灣苗栗地方法院檢│
│    │                │      │          │                  │貞於九十九年二月初接到安泰│察署九十九年度偵字│
│    │                │      │          │                  │銀行信用卡帳單，向安泰銀行│第三五五二號卷第十│
│    │                │      │          │                  │查證，始知信用卡遭人盜用繳│頁）              │
│    │                │      │          │                  │款。                      │                  │
│    │                │      │          │                  │                          │威寶電信股份有限│
│    │                │      │          │                  │                          │公司九十九年五月二│
│    │                │      │          │                  │                          │十四日傳真資料二張│
│    │                │      │          │                  │                          │（使用者：蔡螢錚；│
│    │                │      │          │                  │                          │行動電話：○九七三│
│    │                │      │          │                  │                          │－○○七九三七）（│
│    │                │      │          │                  │                          │詳見臺灣苗栗地方法│
│    │                │      │          │                  │                          │院檢察署九十九年度│
│    │                │      │          │                  │                          │偵字第三五五二號卷│
│    │                │      │          │                  │                          │第十六頁至第十七頁│
│    │                │      │          │                  │                          │）                │
└──┴────────┴───┴─────┴─────────┴─────────────┴─────────┘